【裁判字號】    95,簡上,219
【裁判日期】    970916
【裁判案由】    給付貨款
【裁判全文】
臺灣桃園地方法院民事判決             95年度簡上字第219號
上  訴  人  崇越科技股份有限公司
法定代理人  甲○○
訴訟代理人  聶齊桓律師
            李錦樹律師
被 上 訴人  佑樺科技股份有限公司
法定代理人  劉士龍
訴訟代理人  蘇誌明律師
上列當事人間請求給付貨款事件，上訴人對於中華民國95年8 月
10日本院中壢簡易庭94年度壢簡字第1266號第一審判決提起上訴
，本院於97年8 月19日言詞辯論終結，判決如下：
    主  文
原判決廢棄。
被上訴人應給付上訴人新台幣拾壹萬伍仟伍佰元，及自民國九十
四年十月二十二日起至清償日止，按週年利率百分之五計算之利
息。
第一、二審訴訟費用由被上訴人負擔。
   事實及理由
壹、程序方面：
    按當事人喪失訴訟能力或法定代理人死亡或其代理權消滅者
    ，訴訟程序在有法定代理人或取得訴訟能力之本人承受其訴
    訟以前當然停止。第168 條至第172 條及前條所定之承受訴
    訟人，於得為承受時，應即為承受之聲明。又聲明承受訴訟
    ，應提出書狀於受訴法院，由法院送達於他造。民事訴訟法
    第170 條、第175 條第1 項、第176 條分別定有明文。本件
    上訴人提起本件上訴後，被上訴人之法定代理人已於民國97
    年4 月30日由乙○○變更為劉士龍，並經其具狀聲明承受本
    件訴訟，核與前開規定相符，應予准許。
貳、實體方面：
一、本件上訴人主張：
  (一)被上訴人自94年3 月3 日起陸續向上訴人訂購由日本信越化
    學股份有限公司（下稱信越公司）生產，上訴人經銷之Junc
    tion Coating Resin矽膠產品，含稅後共計新台幣（下同）
    126,500 元，上訴人已依約將矽膠產品送交被上訴人，扣除
    被上訴人於同年6 月29日退回進貨數量過多，價額為11,000
    元之部分產品後，上訴人對於被上訴人尚有貨款債權115,50
    0 元存在，惟被上訴人並未依約給付貨款，上訴人乃分別於
    同年7 月29日、8 月3 日發函催告被上訴人給付，被上訴人
    仍置之不理，爰依買賣之法律關係，請求被上訴人給付115,
    500 元，及自支付命令送達翌日（即94年10月22日）起至清
    償日止，按週年利率百分之5 計算之利息。
  (二)物之瑕疵係指存在於物之缺點而言，故上訴人所販售之矽膠
    有無瑕疵，應以矽膠本身是否符合產品規格說明書之內容而
    定，倘矽膠之各項物理及化學特性與其規格說明書相符，即
    不得謂矽膠具有物之瑕疵。又上訴人交付之矽膠均有檢測合
    格、符合品質之證明，而檢驗之數值資料表，上訴人於產品
    交付時或交付前均已送交被上訴人，上訴人之產品均符合約
    定之品質並無任何瑕疵。又上訴人所交付之產品均經被上訴
    人試用始下單購買，顯見上訴人所交付之產品並無任何瑕疵
    ，上訴人所交付之產品僅為材料，且依被上訴人提出之品質
    異常矯正單上記載之異常別及異常內容所示，其所勾選均為
    被上訴人製成過程所產生之異常，則被上訴人製程過程不當
    所造成之損害不可諉稱為產品本身之瑕疵。另證人劉士龍已
    到庭證稱被上訴人之LED 製程尚有是否在矽膠內添加螢光粉
    之區分，益證LED 生產過程之變因非上訴人所能想像，被上
    訴人應就各型號產品量產前之實驗測試報告暨投入量產後相
    同型號產品之生產指令、參數設定等報告資料提出比對，用
    以證明其製程之一致。再者，工業性產品均有其合理之容許
    值存在，只要產品未超出該合理之容許值，即不可謂該產品
    具有任何瑕疵，因上訴人提供與被上訴人之矽膠硬度均在合
    理之容許值內，故被上訴人之產品會有瑕疵並非上訴人提供
    之矽膠所致。又生產行為因涉及諸多變因，不可避免有一定
    數量之瑕疵品，此即生產之「良率」概念，倘上訴人交付之
    矽膠真有瑕疵，則被上訴人用以生產之良率必定接近於零，
    被上訴人所提之出現瑕疵38種型號產品，占其個別型號生產
    總數之比例為何，並無數據可供比較，且其中有諸多瑕疵品
    之數量甚且未達200 個，可證被上訴人產品之龜裂、脫膠現
    象，應係被上訴人製程不當或其支架容易讓膠材承受過大的
    應力所致。又上訴人經銷之矽膠型號種類繁多，在功能、特
    性及使用目的上均有不同。易言之，矽膠本身為中性之物，
    端視其使用目的而有不同。在被上訴人向上訴人購買矽膠之
    際，未提供其將用於生產何種產品之相關訊息，而僅泛稱不
    能有脫膠或龜裂，上訴人亦未另作保證，嗣後亦未對該型號
    矽膠是否合用充分加以評估，則該型號矽膠不合用於被上訴
    人所生產之產品而發生損害，即不可謂該型號矽膠不具通常
    效用或契約預定效用。綜上，被上訴人既未能舉證證明上訴
    人提供之矽膠有瑕疵，被上訴人即不得主張解除契約或不完
    全給付。此外，被上訴人提出之損害計算表係由被上訴人自
    行製作之表格，且未檢附相關證物，上訴人否認該表格之真
    正，被上訴人亦未提出已實際賠償予客戶之證據。
  (三)縱認被上訴人所提出之客戶通知函為真實，亦僅能證明X-35
    -339AB型號之矽膠經被上訴人加工後有龜裂、脫膠之情形，
    此瑕疵有可能係因被上訴人加工或製程所致，故不能據此證
    明X-35-339AB型號之矽膠具有瑕疵。而上訴人未將被上訴人
    認為具有瑕疵之該批X-35-339AB型號矽膠送交信越公司測試
    ，係因上訴人已於台灣委託美商旭明國際股份有限公司（下
    稱旭明公司）測試合格。況出賣人於物品出賣後，並不負有
    測試客戶加工物之義務。
  (四)被上訴人於發現X-35-288型號矽膠有瑕疵後，於94年4 月11
    日以電子郵件通知上訴人，惟被上訴人當時並無解除契約之
    意思表示，被上訴人雖曾於支付命令聲明異議書狀內表示解
    除契約，惟該異議狀係於94年12月6 日送達與上訴人，依民
    法第365條第1項規定，被上訴人因物之瑕疵可得主張解除契
    約之權利，自其發現瑕疵之日已逾6個月而不得行使。
  (五)縱認被上訴人可解除契約，依民法第259條第1項第1、6款規
    定，契約解除後，被上訴人應將所受領之物全部返還，倘若
    不能返還，被上訴人應給付相當於買賣價金之價額，而非無
    給付價金之義務。
  (六)從風險分擔之角度以觀，上訴人不惟欠缺被上訴人生產資料
    ，且因矽膠之銷售利益不過115,500 元，反觀，被上訴人不
    僅詳知其各別產品資料，生產所涉經濟利益更高達上千萬元
    ，則被上訴人就原料選用與製程搭配較具控管能力，生產風
    險自應由其承擔，並就矽膠用於生產後之龜裂、脫膠非其不
    當加工所致負舉證責任，始符事理之平。
  (七)上訴人售予被上訴人之矽膠，乃信越公司所產製，上訴人僅
    為信越公司之經銷商，並未參與生產製造，縱認該矽膠具有
    瑕疵，則此瑕疵早於信越公司在日本製造時即兩造買賣契約
    成立前即已存在，非買賣契約成立後由上訴人所造成，則上
    訴人對該矽膠在日本出廠時之瑕疵並無可歸責之事由，即不
    符民法第227 條以債務人具有可歸責事由存在之前提要件。
    從而，上訴人應不負損害賠償責任。
  (八)依財團法人工業技術研究院（下稱工研院）97年1 月24日工
    研轉字第0970001184號函說明(一)、(五)所示，LED 封裝用矽膠
    於烘烤後發生龜裂、脫膠之情況與製程及材料皆有關係；矽
    膠硬度並不是LED 封裝後產生脫膠、龜裂或遮光之唯一因素
    ，足證被上訴人陳稱上訴人提供之矽膠於烘烤後發生龜裂、
    脫膠現象係因該矽膠硬度過高所致，顯不實在。至於該函說
    明(四)雖謂目前業界使用於LED 封裝之矽膠硬度上限約在58左
    右，然由上訴人將該矽膠販售其他客戶供LED 封裝使用並未
    發生問題觀之，應係工研院實際上未能接觸所有業界案例之
    情形下所提供之看法，不可一概而論。
  (九)被上訴人抗辯有瑕疵之貨物為：94年4月6日、銷貨單號BAU-
    0000000000、料號X-35-288及94年6月13日、銷貨單號BAU-0
    000000000、料號X-35-339AB之貨物兩批，而依兩造94年4月
    6日之銷貨單上記載，上開X-35-288型號矽膠之批號（即Lot
    ）應為502016，非被上訴人所稱之412014。又批號第1 位數
    係指生產年，第2 、3 位數則指生產月份，則上訴人於94年
    4 月6 日之該批矽膠應係於94年2 月所製，並無交付時已逾
    保存期限之情形。
  (十)上訴聲明：
  1.原判決廢棄。
  2.被上訴人應給付上訴人115,500元，及自支付命令送達翌日
    （即94年10月22日）起至清償日止，按週年利率百分之5計
    算之利息。
二、被上訴人則抗辯：
  (一)被上訴人為LED 發光二極體製造商，上訴人為製造LED 用透
    明膠之原料供應商，上訴人自93年11月1 日起供應之膠材型
    號X-35-288單液型矽膠4 批，並無異狀，足見該型號矽膠可
    供製作LED之用，被上訴人亦均依約給付貨款。惟至94年4月
    7 日上訴人所交付之同型膠體，卻因其成分品質不穩定，製
    作之LED 會出現龜裂及膠體脫落（即喪失粘著性）等情形，
    事後上訴人以X-35-288硬度不合適為由，改供應膠材型號X-
    35-339AB膠，結果亦均出現龜裂及膠體脫落之狀況，這些由
    上訴人所供應之膠體所製造之LED 成品，由被上訴人銷貨給
    手機製造商後，瑕疵陸續發現，而由被上訴人之客戶通知退
    貨，因此，上訴人於94年4月6 日及同年6月13日供應之矽膠
    具有品質上之嚴重瑕疵。該瑕疵由被上訴人發覺後，立即以
    電子郵件及電話等方式通知上訴人，上訴人亦回覆其自行試
    驗檢查之結果，承認確有龜裂現象，被上訴人已於通知瑕疵
    及所受損害時，向上訴人就前揭兩批矽膠部分（價款合計為
    57,750元）依民法第359 條規定為解除契約之意思表示，買
    賣契約既經解除，上訴人即無此部分價金請求權可請求。
  (二)由於上訴人交付之矽膠有瑕疵，致使製作物損壞不堪使用，
    進而造成被上訴人製作之LED 時所採用之晶片、支架等材料
    均一併損失，合計損害金額達1,886,930 元，乃屬加害給付
    ，被上訴人得按民法第227 條有關債務不履行之規定請求上
    訴人賠償，若以此損害賠償請求權抵銷剩餘貨款57,750元，
    上訴人亦無貨款債權可供主張。至於因上訴人不完全給付所
    造成之客戶退貨及信譽受損致訂單喪失等方面之所失利益，
    其金額更為數十倍之多。
  (三)按物之出賣人對於買受人應擔保其物於危險移轉買受人時，
    無滅失或減少其價值之瑕疵，亦無滅失或減少其通常效用或
    契約預定效用之瑕疵，民法第354 條定有明文，倘物減少其
    通常效用或契約預定效用即屬物之瑕疵。本件矽膠應具備黏
    著性（即不可脫膠）及密實性（即不可龜裂），乃LED 業界
    所公認之常識，此即屬該項產品應具備之通常效用。因本件
    矽膠於使用、烘烤後產生龜裂、脫膠之情形，自屬不完全給
    付及物有瑕疵。
  (四)民法第259條第6款固規定不能返還受領物時，應償還其價額
    ，然所謂「價額」解釋上應指實際之價值，而非市價，始符
    誠實信用原則。又買賣標的物於危險移轉時已毀損敗壞或無
    價值時，不應命買受人負擔返還價額之責任，以避免出賣人
    藉由標的物交付而移轉危險。本件上訴人供應之矽膠於交付
    時即存在造成膠體龜裂及脫膠之瑕疵，不具通常之效用，即
    無實際交易價值可言，故被上訴人實際應返還之價額不存在
    。
  (五)信越公司之實驗報告已證實批號：412014、503017兩批之矽
    膠經測試後皆發生百分之50之瑕疵情形，可證該矽膠之龜裂
    、脫膠現象非被上訴人加工過程有缺失所導致。至於X-35-3
    39AB型號之矽膠上訴人雖稱有委託國內旭明公司進行測試，
    惟上訴人並未提出旭明公司之測試報告以實其說，且縱認旭
    明公司就X-35-339AB型號矽膠測試結果為良好，因係以不同
    批號之矽膠進行測試，其測試結果與本件並無關聯性。
  (六)種類之債如交付之物存有瑕疵，即屬不完全給付，種類之債
    於特定時即存有瑕疵者，出賣人除應負物之瑕疵擔保外，並
    應負不完全給付之債務不履行責任。因此，縱使系爭矽膠之
    瑕疵於信越公司製造時即已存在，上訴人仍應負不完全給付
    之責。
  (七)否認上訴人於交易時曾提出X-35-288及X-35-339AB型號矽膠
    成分說明書予被上訴人，且X-35-288型號矽膠成分說明書之
    製作日期係於上訴人將該批矽膠交付之後，可證兩造並非依
    上開說明書之內容訂定買賣契約。
  (八)被上訴人於94年4 月11日將X-35-288型號矽膠使用後發生龜
    裂、脫膠之情形通知上訴人後，隨即於同年8月9日以電子郵
    件向上訴人為解除契約之意思表示，故被上訴人解除契約之
    意思表示，並未逾越除斥期間。
  (九)上訴人於94年4 月6 日交付之X-35-288型號矽膠之批號為41
    2014，且上訴人已自承係於2002年生產製造，則該矽膠於交
    付予被上訴人時，顯已逾3 個月保存期限。至於X-35-339AB
    型號矽膠，被上訴人既於使用後發生龜裂、脫膠之情形及時
    通知上訴人，並將該型號之矽膠連同未上膠之半成品交予上
    訴人送回信越公司測試，上訴人未依約送回，致該批發生問
    題之矽膠已逾保存期限而無法鑑定，該部分之不利益應歸上
    訴人自行承擔。
  (十)答辯聲明：上訴駁回。
三、兩造不爭執事項：
  (一)上訴人請求貨款之銷貨日分別為94年4月6日、同年5月2日、
    同年5月16日、同年6月13日，貨款合計127,050 元，扣除退
    貨款11,550元，應支付之貨款為115,500 元，前開貨款被上
    訴人尚未支付。
  (二)被上訴人抗辯發生龜裂、脫膠等瑕疵之貨物有2 批：(1)一批
    為銷貨日：94年4月6日、銷貨單號：BAU-0000000000、料號
    ：X-35-288、含稅價金23,100元，惟此批貨物因被上訴人進
    貨過多，退還部分貨物，扣除已退貨部分，此批貨物之貨款
    為11 ,550 元，(2)一批為銷貨日：94年6 月13日、銷貨單號
    ：BAU- 0000000000 、料號：X-35-339AB、含稅價金46,200
    元，則被上訴人抗辯有瑕疵之貨款合計為57,750元。
  (三)扣除前開被上訴人抗辯有瑕疵之貨款57,750元，經上訴人出
    售、交付被上訴人使用之無瑕疵貨款為57,750元。
四、本院之判斷：
    本件爭點在於：上訴人交付與被上訴人銷貨日期分別為94年
    4月6日及同年6月13日之兩批矽膠是否有瑕疵。
  (一)按物之瑕疵係指存在於物之缺點而言。凡依通常交易觀念，
    或依當事人之決定，認為物應具備之價值、效用或品質而不
    具備者，即為物有瑕疵。出賣人依民法第354 條第1 項規定
    ，自負有擔保其物依民法第373 條之規定危險移轉於買受人
    時，無滅失或減少其價值之瑕疵，亦無滅失或減少其通常效
    用，或契約預定效用之瑕疵。買賣標的物如係特定物，於契
    約成立前已發生瑕疵，而出賣人於締約時，因故意或過失未
    告知該瑕疵於買受人，而買受人不知有瑕疵仍為購買者，則
    出賣人所為給付之內容不符合債務本旨，即應負不完全給付
    之債務不履行責任（最高法院94年度台上字第1114號判決參
    照）。經查，工研院97年1 月24日工研轉字第0970001184號
    函文中說明第2 項記載：(一)LED 封裝用矽膠於烘烤後發生龜
    裂、脫膠之情況與製程及材料皆有關係。．．．(五)矽膠硬度
    並不是LE D封裝後產生脫膠、龜裂或遮光之唯一因素等語（
    參見本院卷第163 頁）。復於97年6 月18日以工研轉字第09
    70007189號函覆本院，其上記載：矽膠硬度僅是因素之一，
    矽膠本身投料時及其觸媒之狀況如何，皆有影響等語（參見
    本院卷第180 頁），由此可知，LED 封裝用矽膠於烘烤後發
    生龜裂、脫膠之情形，並非以矽膠硬度為唯一影響因素，則
    單以LED 封裝用矽膠於烘烤後發生龜裂、脫膠現象之事實，
    仍無法證明上訴人提供之矽膠有不符合通常效用之瑕疵。至
    於工研院雖在前揭函文中記載：(四)目前業界使用於LED 封裝
    之矽膠硬度上限在58度左右等語（參見本院卷第163 頁），
    然證人即被上訴人之技術總監劉士龍於原審證稱：我們公司
    有需求膠的材料，我們找了3 家廠商，上訴人有先送樣本，
    我們先實驗測試之後符合我們的需求，所以才向上訴人訂購
    等語（參見原審卷一第169 頁），且被上訴人自承上訴人自
    93 年11 月1 日起供應之X-35-288型號矽膠4 批，並無異狀
    ，可證該型號矽膠可供製作LED 之用。又上訴人自陳其出售
    之X- 35-288 型號矽膠硬度均在80度以上等情，為被上訴人
    所不爭執，顯見矽膠硬度即使超過58度，亦非必然會造成
    LED 封裝後產生脫膠、龜裂或遮光之現象。是被上訴人抗辯
    上訴人提供之X-35-288型號矽膠超過目前業界使用於LED 封
    裝之矽膠硬度上限，故上訴人提供之該批矽膠有瑕疵云云，
    尚嫌速斷，不足採信。
  (二)證人劉士龍於原審另證稱：我們向上訴人表示要用在LED 上
    面，不能有落膠、龜裂或遮光的情形發生，上訴人就推薦我
    們３、４種產品讓我們測試；X-35-288測試時間是1 個月快
    2個月，另外X-35-339測試了將近1個月的時間等語（參見原
    審卷一第169 、172 頁），復於本院審理中證稱：不是上訴
    人推薦我們就購買，因為測試時間很長，測試通過以後我們
    才會買，而且我們有選擇等語（參見本院卷第112 頁），且
    證人即代表上訴人與被上訴人接洽之員工葉樹豪於原審證稱
    ：被上訴人要購買的產品確實不能有脫膠、龜裂及遮光的情
    形，這是業界的常識，但是LED 有很多種類，被上訴人沒有
    跟我說他到底要使用在何種產品等語（參見原審卷一第173
    頁），復於本院審理中證稱：我們有依據他們（即被上訴人
    ）的需求，提供樣品讓他們作測試，我們不是LED 專業製造
    商，我們提供產品簡介，客戶可依據其上的說明去挑選，我
    們再依他們的挑選來提供材料等語（參見本院卷第117 頁）
    ，足見上訴人並未向被上訴人保證何種型號矽膠使用在LED
    封裝後不會產生脫膠、龜裂或遮光的情形，被上訴人亦係透
    過相當期間測試上訴人提供之數種型號矽膠後，始決定向上
    訴人訂購前開型號之矽膠。又所謂「通常效用」，係指一般
    交易觀念上應有之效用。準此，上訴人只須提供被上訴人所
    訂購型號之矽膠，且該矽膠符合同型號矽膠在產品規格說明
    書上所載之內容時，即可謂已達該矽膠之通常效用。參以被
    上訴人向上訴人所為之訂購單上並未載明上訴人所提供之矽
    膠不能在LED 封裝後產生脫膠、龜裂或遮光的情形，則此部
    分即非屬於兩造合意之契約預定效用。
  (三)被上訴人抗辯X-35-288型號矽膠經送回信越公司檢測後，皆
    發生百分之50之瑕疵情形，可證該矽膠之龜裂、脫膠現象非
    被上訴人加工過程有缺失所導致云云。惟上訴人主張信越公
    司測試報告之矽膠批號為412014，然其於94年4 月6 日出貨
    與被上訴人之矽膠批號為502016，故該測試報告與本件無關
    等語。經查，依上訴人所提供之銷貨單所示，銷貨日期：94
    年4 月6 日、銷貨單號：BAU-0000000000、料號：X-35-288
    矽膠批號為502016，有該銷貨單1 紙在卷可稽（參見本院94
    年度促字第37430 號卷第10頁），而信越公司之測試報告中
    記載：根據信越的實驗結果，以X-35-288 Lot（即批號）：
    412014烘烤之後發生CRACK 。CRACK 並不是在烘烤之後立刻
    發生，而是在放置在室溫下24小時後才發現。CRACK 比率為
    50% 。Lot ：409009（硬度：85）並未發生CRACK 。Lot ：
    503017（硬度：88）則發生相同之CRACK 。X-35-339與X-35
    -288相較硬度較低，實驗過後並未發現CRACK 。從實驗結果
    來看，我們發現該PACKAGE 很容易讓膠材承受過大的應力，
    而在X-35-288硬度規範內，每一批貨的硬度都不盡相同，當
    硬度接近規範上限之時，就有可能發生CRACK 。為了避免再
    次發生CRACK 的情形，建議使用硬度較低於85的膠材（例：
    X-35-339）等語（參見本院卷第101 頁），足認該測試報告
    並未針對批號：502016作測試，被上訴人對此復無其他反證
    提出，是該測試報告不足以為有利於被上訴人之認定。
  (四)被上訴人另抗辯上訴人於94年4月6日交付之X-35-288型號矽
    膠批號為412014，上訴人已自承係於2002年生產製造，則該
    矽膠於交付予被上訴人時，顯已逾3 個月保存期限云云。為
    上訴人所否認，並執前詞置辯。經查，上訴人於94年4 月6
    日交付之X-35-288型號矽膠批號為502016，已如前述，而上
    訴人於原審舉例說明之矽膠批號為402123，兩者顯不相同，
    自難比附援引。又證人葉樹豪於本院審理中證稱；批號為生
    產序號，前3 碼是年月，後3 碼是本月的生產序號等語（參
    見本院卷第118 頁），參以由信越公司出具批號為502016矽
    膠之材料檢驗數值資料上記載信越公司交貨與上訴人之日期
    94年2 月21日等語（參見原審卷一第98頁），則上訴人主張
    該批矽膠係於94年2 月間製作等情，即非無據，應屬可採。
    準此，上訴人於94年4 月6 日將該批矽膠交付與被上訴人時
    並未逾3 個月保存期限，是被上訴人此部分抗辯亦非可採。
  (五)按當事人主張有利於己之事實者，就其事實有舉證之責任，
    民事訴訟法第277 條前段定有明文。本件被上訴人抗辯X-35
    -339AB型號矽膠，被上訴人於使用後發生龜裂、脫膠之情形
    旋通知上訴人，並將該型號之矽膠連同未上膠之半成品交予
    上訴人送回信越公司測試，上訴人未依約送回，致該批發生
    問題之矽膠已逾保存期限而無法鑑定，該部分之不利益應歸
    上訴人自行承擔云云。惟查，工研院於前揭函文中已記載：
    LED 封裝用矽膠於烘烤後發生龜裂、脫膠之情況與製程及材
    料皆有關係，且矽膠硬度並不是LED 封裝後產生脫膠、龜裂
    或遮光之唯一因素等語，則被上訴人如認伊生產之LED 發生
    龜裂、脫膠之情形係因上訴人提供之X-35-339AB型號矽膠有
    瑕疵所致，被上訴人對此有利於己之事實即應負舉證之責。
    又上訴人已否認兩造間有合意要將該批X-35-339AB型號矽膠
    送回信越公司檢測，故被上訴人自不得以此主張免除前揭舉
    證責任，是被上訴人此部分抗辯委無可採。
  (六)綜上，被上訴人既無法就上訴人提供之前揭矽膠有瑕疵一節
    舉證以實其說，則被上訴人依民法第359 條規定向上訴人解
    除買賣契約，及依民法第227 條規定請求上訴人賠償1,886,
    930 元，並據以主張抵銷，於法均無所據。
  (七)從而，上訴人基於買賣之法律關係，請求被上訴人給付上訴
    人115,500 元，及自支付命令送達翌日（即94年10月22日）
    起至清償日止，按週年利率百分之5 計算之利息，為有理由
    ，應予准許，原審就上開部分為上訴人敗訴之判決，尚有未
    洽。上訴意旨指摘原判決不當，求予廢棄改判，為有理由。
    爰由本院予以廢棄改判，如主文第2 項所示。
五、本件事證已臻明確，兩造其餘攻擊、防禦方法，核與本判決
    結果不生影響，爰不一一予以論述，附此敘明。
六、據上論結，本件上訴為有理由，依民事訴訟法第436 條之1
    第3 項、第450 條、第78條，判決如主文。
中    華    民    國    97    年    9    月    16    日
                  民事第一庭審判長法  官  郭琇玲
                                  法  官  陳雪玉
                                  法  官  林哲賢
上為正本係照原本作成。
本判決不得上訴。
中    華    民    國    97    年    9     月    16    日
                                  書記官  羅美英


司法院資訊處製作；財團法人民間司法改革基金會備份。
